福建金門地方法院民事簡易判決
110年度城簡字第23號
原      告  陳秀蓮  
被      告  張鈞凱  
上列當事人間請求侵權行為損害賠償事件，原告提起刑事附帶民
事訴訟（110年度城簡附民字第1號），經刑事庭裁定移送前來，
於中華民國110年8月16日言詞辯論終結，本院判決如下：    
    主  文
被告應給付原告新臺幣壹拾萬元，及自民國一一０年二月八日起
至清償日止，按年利率百分之五計算之利息。
本判決得假執行。
    事實及理由
一、原告起訴主張：被告張鈞凱明知將自己之金融帳戶資料任意
    交付他人使用，可能因此供不肖詐騙份子利用以詐術使他人
    將款項匯入後，再予提領運用，並預見可能因而幫助他人從
    事詐欺不法犯罪，竟基於幫助他人詐欺取財之不確定故意，
    於民國98年8月6日前某不詳時間，在新北市八里區臺北港台
    64線東西快速道路高架橋下方，將其所申請開立新北市○○區
    ○○○號00000000000000號帳戶（下稱本案農會帳戶）之存摺
    及印鑑，交予某真實姓名、年籍不詳之人士使用。嗣與該人
    士具有共同意圖為自己不法所有之犯意聯絡之詐騙歹徒，於
    取得被告所交付之本件帳戶之存摺及印鑑後，即於98年8月6
    日，撥打電話予原告陳秀蓮，假冒原告之好友，以急需用錢
    為由向原告借款，致原告信以為真而陷於錯誤，遂依該詐騙
    歹徒之指示，於98年8月6日，匯款新臺幣（下同）10萬元至
    被告所提供之本件帳戶內；嗣經原告向其友人求證後，始知
    悉遭詐騙，乃報警處理而查獲。是被告應賠償原告遭詐騙之
    10萬元，且原告因本件詐騙事件受有精神上痛苦，被告應賠
    償原告精神慰撫金5萬元（此部分不符刑事訴訟法第487條規
    定得提起刑事附帶民事訴訟之要件，前經本院裁定命原告補
    繳裁判費，然迄今未據原告補繳裁判費，經本院另以110年
    度城簡字23號裁定駁回其訴），爰依法提起本件刑事附帶民
    事訴訟，請求被告賠償原告15萬元，並自起訴狀送達至被告
    翌日依年利率百分之5計算之利息。
二、被告答辯：伊也是被人騙的，伊不認識原告，因為當時缺錢
    局需用錢帳戶沒錢才會一時失察將帳戶借給他人。但是被告
    也應該求證不應該直接將錢匯出，伊已經受到法律制裁了，
    罰金現在還要分期付款，希望法官能夠原諒伊等語。　　 
三、本院之判斷：
　㈠按因故意或過失，不法侵害他人之權利者，負損害賠償責任
    。故意以背於善良風俗之方法，加損害於他人者亦同。數人
    共同不法侵害他人之權利者，連帶負損害賠償責任﹔不能知
    其中孰為加害人者，亦同。連帶債務之債權人，得對於債務
    人中之一人或數人或其全體，同時或先後請求全部或一部之
    給付。本件被告以幫助詐欺取財之幫助犯意，交付郵局帳戶
    存摺及提款卡等物以供持用者得以順利收取向被害人即原告
    詐騙所得之贓款，致原告受詐騙集團之詐欺，因之陷於錯誤
    而匯款，堪認被告確有幫助該詐欺集團詐取原告財物之侵權
    行為事實，且被告之行為與原告受詐欺所受損害之間亦有相
    當因果關係，故被告對原告所受之損害，自應與該詐欺集團
    成員共同負侵權行為連帶損害賠償責任，此不因被告有無花
    用或領取帳戶內之款項，而異其該負之損害賠償責任，是以
    原告依據侵權行為法律關係請求被告賠償所示之損害10萬元
    ，依法有據，應予准許。
  ㈡次按，給付無確定期限者，債務人於債權人得請求給付時，
    經其催告而未為給付，自受催告時起，負遲延責任。其經債
    權人起訴而送達訴狀，或依督促程序送達支付命令，或為其
    他相類之行為者，與催告有同一之效力。遲延之債務，以支
    付金錢為標的者，債權人得請求依法定利率計算之遲延利息
    ，民法第229 條第2 項、第233 第1 項前段分別定有明文。
    本件刑事附帶民事起訴狀於110年1月28日寄存送達於被告（
    於110年2月7日生送達效力），有本院送達證書1紙附卷可稽
    （本院城簡附民卷第9頁），被告迄未給付，當應負遲延責
    任。故原告請求被告應給付10萬元，及自刑事附帶民事起訴
    狀繕本送達被告之翌日即110年2 月8日起至清償日止，按週
    年利率百分之5 計算之法定遲延利息，為有理由，應予准許
    。
四、綜上所述，原告依侵權行為法律關係，請求被告給付10萬元
    及自刑事附帶民事起訴狀繕本送達翌日即110年2月8日起至
    清償日止，按年息百分之5 計算之法定遲延利息，為有理由
    ，應予准許。
五、本件原告勝訴部分係適用簡易程序所為被告敗訴之判決，應
    依職權宣告假執行，至原告陳明願供擔保，請准為假執行之
    宣告，並無必要，併予敘明。
六、本件事證已臻明確，兩造其餘攻擊防禦方法及所提證據，經
    本院斟酌後，核與判決結果不生影響，爰不予逐一論述，併
    此敘明。
七、本件係原告提起刑事附帶民事訴訟，經刑事庭裁定移送審理
    ，於合乎刑事訴訟法第487條第1項規定部分，免納裁判費，
    本件訴訟中亦未生其他訴訟費用，故無庸諭知訴訟費用之負
    擔，附此敘明。
中　　華　　民　　國　　110 　年　　8 　　月　  27    日
                     福建金門地方法院金城簡易庭
                                 法  官　黃佩穎
以上正本係照原本作成。
如不服本判決，應於送達後20日內，向本院提出上訴狀並表明上
訴理由，如於本判決宣示後送達前提起上訴者，應於判決送達後
20日內補提上訴理由書（須附繕本）。       
中　　華　　民　　國　　110 　年　　8 　　月　　27　日
                                 書記官  李偉民